臺灣屏東地方法院刑事判決
111年度金訴字第197號
公  訴  人  臺灣屏東地方檢察署檢察官
被      告  陳正雄



上列被告因洗錢防制法等案件，經檢察官提起公訴（111年度偵
字第4517號、111年度偵緝字第416、417號），本院判決如下：
    主    文
己○○幫助犯洗錢防制法第十四條第一項之一般洗錢罪，處有期徒
刑肆月，併科罰金新臺幣壹萬元，罰金如易服勞役，以新臺幣壹
仟元折算壹日。
    犯罪事實
一、己○○預見將金融機構帳戶提供予不明人士使用，極易遭利用
    作為財產犯罪工具，而幫助不法之徒作為不法收取贓款之用
    ，並供該人將犯罪所得轉出，製造金流斷點，藉此掩飾或隱
    匿犯罪所得去向並逃避檢警追緝，竟仍基於容任該結果發生
    亦不違背其本意之幫助詐欺取財與掩飾或隱匿詐欺犯罪所得
    去向之洗錢不確定故意，於民國110年6月30日9時44分前某
    時，在不詳地點，以不詳方式，將其申辦之中華郵政股份有
    限公司帳號00000000000000號帳戶（下稱中華郵政帳戶）、
    中國信託商業銀行股份有限公司帳號000-000000000000號帳
    戶（下稱中國信託帳戶，與郵局帳戶合稱涉案帳戶）之存摺
    、提款卡及密碼提供交付真實姓名、年籍均不詳之成年人（
    無證據證明該人未成年或屬詐欺取財犯罪組織成員），而容
    任該成年人與其共犯以涉案帳戶供犯罪使用。嗣該成年人及
    其共犯（無證據證明為3人以上之詐欺取財犯罪組織）取得
    涉案帳戶存摺、提款卡及密碼後，即共同意圖為自己不法之
    所有，基於詐欺取財、一般洗錢之犯意聯絡，於如附表所示
    時間，以如附表所示之方式，分別詐欺如附表所示之被害人
    （告訴人），致如附表所示之被害人（告訴人）皆因之陷於
    錯誤，而依指示於如附表所示之時間，匯款如附表所示之金
    額至涉案帳戶內，旋遭該成年人或其共犯提領一空，致警方
    難以追查前揭詐欺取財犯罪所得之去向，而利用涉案帳戶遂
    行該犯罪所得之掩飾或隱匿行為。嗣如附表所示之被害人（
    告訴人）發覺受騙報警處理，始循線查悉上情。
二、案經如附表所示之告訴人分別訴由新北市政府警察局蘆洲分
    局、新北市政府警察局三重分局、新北市政府警察局新莊分
    局報告臺灣屏東地方檢察署檢察官偵查起訴。
    理    由
一、被告以外之人於審判外之言詞或書面陳述，除法律有規定者
    外，不得作為證據，刑事訴訟法第159條第1項固定有明文；
    惟按被告以外之人於審判外之陳述，雖不符同法第159條之1
    至之4之規定，而經當事人於審判程序同意作為證據，法院
    審酌該言詞陳述或書面陳述作成時之情況，認為適當者，亦
    得為證據，同法第159條之5第1項，亦定有明文。查本院下
    列資以認定本案而具傳聞性質之證據，檢察官及被告己○○均
    同意有證據能力（見本院卷第174、175頁），基於尊重當事
    人對於傳聞證據之處分權，及證據資料愈豐富，愈有助於真
    實發現之理念，復經本院審酌該等證據之作成情況，核無違
    法取證或其他瑕疵，並與本案均具關聯性，認為以之作為證
    據為適當，依上開法文規定，自具證據能力。
二、訊據被告固不否認涉案帳戶由其申辦、使用等情，惟矢口否
    認有何幫助詐欺取財、一般洗錢犯行，辯稱：涉案帳戶是我
    申辦、使用並自行保管涉案帳戶存摺、提款卡，提款密碼只
    有我自己知道，存摺、提款卡已經遺失，遺失後我有前往南
    州郵局辦理掛失，再去南州派出所與東港分局報案。我的健
    保卡、證件都放在一起，也全部遺失了云云（見偵卷二第31
    至32頁，本院卷第172至174頁）。經查：
  ㈠被告確有申辦涉案帳戶等情，業據被告於本院準備程序、審
    理時供承在卷（見偵卷二第31至32頁，本院卷第173、241頁
    ），並有中華郵政股份有限公司110年8月2日儲字第1100206
    211號函暨檢附之被告基本資料、中國信託商業銀行股份有
    限公司110年8月9日中信銀字第110224839192304號函暨檢附
    之被告基本資料在卷可參（見警卷二第133至135頁，警卷三
    第43至45頁）。又如附表所示之被害人（告訴人）確有於如
    附表所示之時間，遭人以如附表所示之方式分別詐騙，致如
    附表所示之被害人（告訴人）因之陷於錯誤，而依指示於如
    附表所示之時間，匯款如附表所示之金額至涉案帳戶內，旋
    遭取得被告涉案帳戶存摺、提款卡及密碼之成年人或其共犯
    提領一空等節，亦有如附表所示之證據在卷可憑（見如附表
    所示之證據出處），且被告就此部分事實，均無爭執（見本
    院卷第241頁），是此部分事實，洵堪認定。據此，被告申
    辦之涉案帳戶，已由取得被告涉案帳戶存摺、提款卡及密碼
    之成年人及其共犯作為向如附表所示之被害人（告訴人）實
    行詐欺取財犯行之犯罪工具，致警方難以追查前揭詐欺取財
    犯罪所得之去向，而利用涉案帳戶遂行該犯罪所得之掩飾或
    隱匿行為，甚為明灼。
  ㈡申辦金融帳戶需填載申請人之姓名、年籍、地址等個人資料
    ，且須提供身分證明文件以供查核，故金融帳戶資料可與持
    有人真實身分相聯結，而成為檢、警機關追查犯罪行為人之
    重要線索，詐欺行為人為避免遭查緝，於下手實施詐騙前，
    自會先取得與自身無關聯且安全無虞、可正常存提款使用之
    金融帳戶以供被害人匯入款項及提領之用；而金融帳戶之存
    摺與金融卡一旦遺失或失竊時，金融機構均有提供即時掛失
    、止付等服務，以避免存款戶之款項被盜領或帳戶遭不法利
    用，準此，竊得或拾獲他人金融帳戶之人，因未經帳戶所有
    人同意使用該金融帳戶，自無從知悉帳戶所有人將於何時辦
    理掛失止付甚或向警方報案，故詐欺行為人唯恐其取得之金
    融帳戶隨時有被帳戶所有人掛失、止付而無法使用該金融帳
    戶，或無法順利提領匯入該金融帳戶內之贓款，自無可能貿
    然使用竊得或拾得之金融帳戶作為詐欺人頭帳戶；輔以現今
    社會上存有不少為貪圖小利而出售、出租自己帳戶供他人使
    用之人，則詐欺行為人僅需支付少許對價或以信用貸款、應
    徵工作等將來利益為誘餌，即能取得可完全操控而毋庸擔心
    被人掛失之金融帳戶運用，殊無冒險使用他人遺失或遭竊之
    金融帳戶之必要。經查，如附表所示之被害人（告訴人）係
    遭取得被告涉案帳戶存摺、提款卡及密碼之成年人及其共犯
    遂行如附表所示詐欺取財犯行並持涉案帳戶提款卡提領一空
    等節，業如前述，足信該成年人及其共犯詐欺如附表所示之
    被害人（告訴人）時，應有把握被告不會於其提領款項前即
    報警處理或掛失止付，此唯有涉案帳戶之存摺、提款卡及密
    碼等物係被告自願交付供該成年人及其共犯使用，其等始能
    有此確信。
  ㈢被告雖執前詞為辯，惟查：
    ⒈經本院函詢屏東縣政府警察局東港分局，經前開分局函覆
      以：調閱本分局南州分駐所於110年1月1日至111年8月18
      日止受理報案資料，未發現被告至該所報案資料等語，有
      前開分局111年8月18日東警分偵字第11132246000號函暨
      檢附之前開分局南州分駐所之案件管理系統查詢結果在卷
      可按（見本院卷第203至205頁），核與被告於本院準備程
      序時所辯其曾前往南州派出所與東港分局報案等語相悖（
      見偵卷二第31頁背面，本院卷第173頁）。是被告辯稱發
      覺涉案帳戶存摺、提款遺失而曾報案云云，難信屬實。
　　⒉被告復於準備程序辯稱：我發現涉案帳戶存摺、提款卡不
      見，就前往南州郵局掛失等語（見本院卷第173頁）。然
      查被告之中國信託帳戶並無掛失紀錄；中華郵政帳戶則僅
      曾於110年3月29日經掛失並同時補發乙情，有中國信託商
      業銀行股份有限公司110年9月6日中信銀字第11022483922
      5360號函暨檢附之被告基本資料、中華郵政股份有限公司
      111年8月15日儲字第1110262663號函暨檢送之整批終止帳
      戶存簿變更資料在卷可憑（見警卷一第52、53頁，本院卷
      第189至198頁），與被告前揭所辯未合。又如附表所示之
      被害人（告訴人）遭詐欺與匯款時間，俱在被告前揭於11
      0年3月29日掛失其中華郵政帳戶時間之後，無從佐證被告
      前揭所辯遺失情形，而殊難作何有利被告之認定。
    ⒊被告就其發現涉案帳戶存摺、提款卡失竊之過程，於偵查
      時供稱：我是放在機車的置物箱內等語（見偵卷二第32頁
      ），復於本院準備程序時供稱：我是放在當時的住處，那
      是南州高速公路下的工作宿舍，證件、健保卡全部放在一
      起也全部都不見了等語（見本院卷第173頁），被告歷次
      陳述猶前後矛盾。且經本院函詢衛生福利部中央健康保險
      署，經該署函覆以：被告健保卡於99年2月6日以毁損為由
      ，102年1月17日、109年6月18日、109年12月8日、110年1
      0月5日、110年11月23日皆以遺失為由，於該署高屏業務
      組現場申請補發；107年2月22日及110年1月5日均以遺失
      為由，經郵局代辦向該署高屏業務組申請補發等語，有該
      署111年8月19日健保高字第1116053275號函在卷可按（見
      本院卷第201、202頁）；又本院函詢屏東○○○○○○○○，經該
      所函覆以：被告身分證掛失日期分別為106年1月23日、10
      9年6月18日、109年10月19日、110年3月17日、110年10月
      4日、110年11月23日等語，有該所111年8月25日東港戶字
      第11130293300號函暨檢附之申請表在卷可按（見本院卷
      第217至221頁），前載日期均與如附表所示之被害人（告
      訴人）遭詐欺及匯款之時間未合，且相距尚遠。再參以被
      告於本院審理時自承：沒有人打我罵我逼我講我不想的話
      等語（見本院卷第240頁），而於警詢、偵訊時亦無事證
      證明有何不能自由陳述之情形，是被告所辯涉案帳戶存摺
      、提款卡遺失情形，顯非實在。
  ㈣金融帳戶係個人資金流通之交易工具，事關帳戶申請人個人
    之財產權益，進出款項亦將影響其個人社會信用評價，又金
    融帳戶存摺、提款卡及密碼為利用各金融機構帳戶存提匯款
    項之重要憑證，而設定密碼之目的，亦係避免存摺、提款卡
    倘因遺失、被竊或其他原因脫離本人持有時，取得該存摺、
    提款卡之人，若未經金融帳戶申設人告知密碼，即難以持用
    金融帳戶，是金融帳戶與存摺、提款卡及密碼結合，尤具強
    烈之屬人性及隱私性，一般人均有妥為保管防阻他人任意使
    用之認識，則金融帳戶應以本人使用為原則，若非與本人有
    密切關係或特殊信賴關係，實無任意供他人使用之理，縱有
    特殊情況偶有將金融帳戶及密碼交付他人之需，亦必深入瞭
    解其用途後再行提供，恆係日常生活經驗與事理。再者，申
    辦開立金融帳戶並無任何特殊之限制，一般民眾皆可以存入
    最低開戶金額之方式申請開戶，亦可在不同之金融機構申請
    多數之金融帳戶使用，並無何困難，此乃眾所週知之事實，
    若有非親非故之人不以自己名義申請開戶，反而以出價蒐購
    、借用、租用或其他名義向他人取得金融帳戶供己使用，衡
    情當能預見取得金融帳戶者，係將所取得之帳戶用於從事財
    產犯罪之轉帳工具，況詐欺集團經常利用各式說詞及方法來
    大量取得他人之存款帳戶，以隱匿其財產犯罪之不法行徑，
    規避執法人員之查緝，並掩飾或隱匿、確保因自己犯罪所得
    之財物，類此在社會上層出不窮之案件，亦屢經政府機關、
    坊間書報雜誌、大眾傳播媒體多所報導及再三披露而為眾知
    ，是以避免專屬性甚高之金融帳戶存摺、提款卡及密碼被不
    明人士利用為犯罪工具，亦為一般生活所應有之認識。經查
    ，被告於110年6月間為38歲且智識正常之成年人，又被告為
    高中肄業等情，有被告全戶戶籍資料查詢結果在卷可查（見
    警卷三第87頁），且被告自陳有工作經驗（見本院卷第174
    頁），則依被告之教育程度及工作經驗，顯應知悉妥為管理
    個人帳戶，並謹慎保管存摺、提融卡及密碼以防阻他人任意
    使用之重要性，且預見向其收取存摺、提融卡及密碼之取得
    被告涉案帳戶資料之成年人及其共犯可能利用其所提供之金
    融機構帳戶供作詐騙他人匯入款項之用，並可藉此以掩飾或
    隱匿所實施詐欺或其他財產犯罪，竟仍貿然將關乎其個人財
    產權益甚鉅且專屬個人使用之涉案帳戶存摺、提融卡及密碼
    提供予取得被告涉案帳戶資料之成年人及其共犯使用，並容
    任取得被告涉案帳戶資料之成年人及其共犯得任意利用涉案
    帳戶加以存匯領款項，被告在主觀上顯已預見提供帳戶之行
    為可能幫助他人犯詐欺取財及一般洗錢罪，且縱然發生犯罪
    亦不違反其本意，被告具有幫助詐欺取財及幫助一般洗錢犯
    行之不確定故意乙節，應堪認定。
  ㈤綜上所述，被告前揭空言所辯，俱無從採信。本案事證已臻
    明確，被告幫助詐欺取財、幫助一般洗錢犯行洵堪認定，應
    依法論科。
三、論罪科刑
  ㈠如附表所示之被害人（告訴人）確有於如附表所示時間，遭
    以如附表所示之方式分別詐騙，致如附表所示之被害人（告
    訴人）因之陷於錯誤，而依指示於如附表所示之時間，匯款
    如附表所示之金額至涉案帳戶內，旋遭取得被告涉案帳戶資
    料之成年人或其共犯提領一空等節，業經認定在前。被告既
    已預見其提供涉案帳戶予身分不詳之人，該人實行詐欺取財
    罪後，為掩飾或隱匿其犯罪所得財物之去向及所在，而將前
    揭款項提領一空，因而產生遮斷金流以逃避國家追訴、處罰
    之效果。被告所為，僅係對於取得涉案帳戶資料之人向如附
    表所示之被害人（告訴人）遂行詐欺取財及一般洗錢犯行，
    資以助力，而從事構成要件以外之部分行為，復依卷內事證
    ，尚難認被告對於如何選定行騙對象、以何方式詐騙如附表
    所示之被害人（告訴人）、如何指示如附表所示之被害人（
    告訴人）匯款或如何提款等節已有知悉，或可加以左右，是
    以被告所為係基於幫助他人詐取財物、一般洗錢之犯意所為
    ，屬詐欺取財罪、一般洗錢罪構成要件以外之行為，應論以
    詐欺取財罪、一般洗錢罪之幫助犯。
  ㈡核被告所為，係犯刑法第30條第1項、洗錢防制法第14條第1
    項之幫助一般洗錢罪及刑法第30條第1項、第339條第1項之
    幫助詐欺取財罪。
  ㈢被告以一交付涉案帳戶存摺、提款卡及密碼之行為，幫助取
    得被告涉案帳戶資料之成年人及其共犯詐欺如附表所示之被
    害人（告訴人），同時觸犯幫助詐欺取財罪及幫助一般洗錢
    罪，為想像競合犯，應依刑法第55條前段規定，從一重論以
    幫助一般洗錢罪。
　㈣被告以幫助之意思，參與構成要件以外之行為，為幫助犯，
    情節顯較實行犯罪構成要件之正犯為輕，爰依刑法第30條第
    2項規定，減輕其刑。
  ㈤法院於審酌被告是否適用累犯規定而加重其刑時，訴訟程序
    上應先由檢察官就被告構成累犯之前階段事實以及應加重其
    刑之後階段事項，主張並具體指出證明之方法後，法院才需
    進行調查與辯論程序，而作為是否加重其刑之裁判基礎。倘
    檢察官未主張或具體指出證明方法時，可認檢察官並不認為
    被告構成累犯或有加重其刑予以延長矯正其惡性此一特別預
    防之必要，審理事實之法院自不能遽行論以累犯、加重其刑
    ，否則即有適用法則不當之違法（最高法院110年度台上字
    第5660號判決意旨參照）。本案檢察官雖於審理時表示被告
    本案構成累犯事實，請求依刑法第47條第1項規定加重其刑
    ，惟檢察官未就被告構成累犯事實具體指出證明方法（依最
    高法院110年度台上字第5660號判決意旨，檢察官單純提出
    被告前案紀錄表，尚難認已具體指出證明方法），揆諸上開
    說明，可認檢察官並不認為被告有依累犯規定加重其刑予以
    延長矯正其惡性此一特別預防之必要，本院自無從遽行論以
    累犯並加重其刑，惟被告可能構成累犯之前科仍經本院列為
    科行審酌事由（詳後述），是被告罪責尚無評價不足之虞。
  ㈥被告前揭犯罪之科刑，爰以被告之責任為基礎，並審酌被告
    所為使詐欺犯罪難以追查，助長他人犯罪，幫助他人產生掩
    飾或隱匿犯罪所得、製造金流斷點之效果，更徒增如附表所
    示之被害人（告訴人）尋求救濟之困難，影響社會交易信用
    至鉅，並致如附表所示之被害人（告訴人）損失非微，所為
    殊值非難。又衡被告犯罪後猶飾卸辯詞，未適當填補如附表
    所示之被害人（告訴人）所受損害。復觀之卷附臺灣高等法
    院被告前案紀錄表，顯示被告前因強盜、竊盜、公共危險、
    違反毒品危害防制條例等案件，經法院判處罪刑，足見被告
    之素行非佳。暨考量被告之教育程度為高中肄業乙情，有被
    告全戶戶籍資料查詢結果在卷可查（見警卷三第87頁），且
    被告於本院準備程序及審理時自陳：擔任台電的電機外包商
    ，獨居於船上等語（見本院卷第174、242頁）之智識程度、
    家庭生活及經濟狀況等一切情狀，量處如主文所示之刑，並
    就併科罰金部分，依刑法第42條第3項前段規定，諭知易服
    勞役之折算標準。
四、沒收部分
　㈠供犯罪所用之物，屬於犯罪行為人者，得沒收之；犯罪所得
    ，屬於犯罪行為人者，沒收之；宣告第38條及第38條之1之
    沒收或追徵，有過苛之虞、欠缺刑法上之重要性、犯罪所得
    價值低微，或為維持受宣告人生活條件之必要者，得不宣告
    或酌減之。刑法第38條第2項前段、第38條之1第1項前段、
    第38條之2第2項分別定有明文。經查，被告提供涉案帳戶之
    存摺、提款卡，雖係供他人犯罪所用，且係被告所有之物，
    惟因未據扣案，亦無證據證明現仍存在而未滅失，復非屬違
    禁物，況中華郵政帳戶業經銷戶，中國信託帳戶則經列為警
    示帳戶等情，有中華郵政帳戶交易明細、新北市政府警察局
    海山分局新海派出所受理詐騙帳戶通報警示簡便格式表存卷
    可考（見警卷一第13頁，警卷二第143頁），足認他人再無
    可能持以犯罪，是以宣告沒收或追徵前揭物品，其所得之犯
    罪預防效果亦甚微弱，爰不予宣告沒收或追徵。
  ㈡犯洗錢防制法第14條之罪，其所移轉、變更、掩飾、隱匿、
    收受、取得、持有、使用之財物或財產上利益，沒收之。洗
    錢防制法第18條第1項前段雖有明文。惟被告本案僅係幫助
    一般洗錢，尚非一般洗錢罪之正犯，被告就告訴人所匯款項
    ，既未參與移轉、變更、掩飾、隱匿該等款項，被告亦未收
    受、取得、持有、使用該等款項，自無從依上開規定宣告沒
    收，併此敘明。
據上論斷，應依刑事訴訟法第299條第1項前段，洗錢防制法第14
條第1項，刑法第11條前段、第339條第1項、第55條、第30條第1
項前段、第2項、第42條第3項，刑法施行法第1條之1第1項，判
決如主文。
本案經檢察官蔡明達提起公訴，檢察官吳政洋、葉幸眞到庭執行
職務。
中    華    民    國   111    年    10   月    20    日
            刑事第五庭  審判長法  官  黃柏霖
                              法  官  林育賢
                              法  官  錢毓華
以上正本證明與原本無異。
如不服本判決應於收受判決後20日內向本院提出上訴書狀，並應敘述具體理由；其未敘述上訴理由者，應於上訴期間屆滿後20日內向本院補提理由書（均須按他造當事人之人數附繕本）「切勿逕送上級法院」。　　　　　　　　　　　　　　　
中　　華　　民　　國　　111 　年　　10　　月　　20　　日
                              書記官  郭淑芳  
附錄本案論罪科刑法條：洗錢防制法第14條第1項，刑法第339條
第1項。
洗錢防制法第14條第1項
有第二條各款所列洗錢行為者，處七年以下有期徒刑，併科新臺
幣五百萬元以下罰金。
中華民國刑法第339條第1項
意圖為自己或第三人不法之所有，以詐術使人將本人或第三人之
物交付者，處五年以下有期徒刑、拘役或科或併科五十萬元以下
罰金。
附表：
編號 告訴人 被害人 行騙時間、方式 匯款時間  匯款金額（轉入帳戶）  證據出處 1 丁○○（被害人） 不詳之人於110年6月29日18時50許，致電聯繫丁○○，佯為電商客服人員及銀行行員向其訛稱其購物訂單錯誤，須依指示操作以解除訂單云云，致其陷於錯誤，而依指示匯款。 ⑴110年6月30日9時44分許 ⑵110年6月30日9時45分許 ⑴4萬9,983元（中國信託帳戶） ⑵4萬9,983元（中國信託帳戶） ⑴證人即被害人丁○○於警詢時之證述（警卷一第3至4頁）。 ⑵台新國際商業銀行對帳單交易明細（同上卷第35頁）。 ⑶LINE對話紀錄擷圖及通話紀錄擷圖（同上卷第42至47頁）。 ⑷購物平台生活倉庫網站畫面擷圖（同上卷第47頁）。 ⑸中國信託帳戶存款交易明細（同上卷第54頁）。 2 戊○○（告訴人）   不詳之人於110年6月30日17時許，致電聯繫戊○○，佯為銀行行員向其訛稱其網路貸款錯誤，須依指示操作以解除貸款云云，致其陷於錯誤，而依指示匯款。 110年6月30日18時53分許    2萬9,985元（中華郵政帳戶） ⑴證人即告訴人戊○○於警詢時之證述（警卷二第3至7頁）。 ⑵中華郵政帳戶交易明細（同上卷第143頁）。 3 丙○○（告訴人） 不詳之人於110年6月30日17時許，致電聯繫丙○○，佯為銀行行員向其訛稱其網路貸款錯誤，須依指示操作以解除貸款云云，致其陷於錯誤，而依指示匯款。 110年6月30日19時8分許       2萬9,988元（中華郵政帳戶） ⑴證人即告訴人丙○○於警詢時之證述（警卷二第75至79頁）。 ⑵台新銀行交易明細（警卷二第119頁）。 ⑶通話紀錄擷圖（警卷二第121至123頁）。 ⑷中華郵政帳戶交易明細（同上卷第143頁） 4 甲○○（告訴人） 不詳之人於110年6月30日17時7分許，致電聯繫甲○○，佯為模型客服人員向其訛稱其購物訂單錯誤，須依指示操作以解除訂單云云，致其陷於錯誤，而依指示匯款。 ⑴110年6月30日19時10分許 ⑵110年6月30日20時8分許 ⑶110年6月30日20時14分許 ⑴2萬9,988元（中華郵政帳戶） ⑵2萬7,033元（中華郵政帳戶） ⑶1萬9,985元（中國信託帳戶） ⑴證人即告訴人甲○○於警詢時之證述（警卷二第29至31頁）。 ⑵國泰世華銀行交易明細（同上卷第57頁）。 ⑶LINE對話紀錄擷圖（同上卷第61至63頁）。 ⑷交易明細擷圖（同上卷第67頁）。 ⑸中國信託帳戶存款交易明細（警卷一第54頁）。 ⑹中華郵政帳戶交易明細（警卷二第143頁）。 5 乙○○（告訴人） 不詳之人於110年6月30日19時37分許，致電聯繫乙○○，佯為電商客服人員及銀行行員向其訛稱其購物訂單錯誤，須依指示操作以解除訂單云云，致其陷於錯誤，而依指示匯款。 ⑴110年6月30日20時13分許 ⑵110年6月30日20時15分許 ⑴6,606元（中華郵政帳戶） ⑵3,431元（中華郵政帳戶） ⑴證人即告訴人乙○○於警詢時之證述（警卷三第17至23頁）。 ⑵中華郵政帳戶交易明細（警卷二第143頁）。 
卷別對照表：
編號 卷證名稱  簡稱  1 新警刑字第1110001593號 警卷一 2 里警偵字第11130754603號 警卷二 3 東警分偵字第11031636300號卷 警卷三 4 111年度偵字第2221號卷 偵卷一 5 111年度偵字第4517號卷 偵卷二 6 110年度偵字第11650號卷 偵卷三 7 111年度偵緝字第417號卷 偵緝卷一 8 111年度偵緝字第416號卷 偵緝卷二 9 111年度金訴字第137號卷 本院卷